臺灣臺南地方法院刑事裁定
111年度毒聲字第391號
聲  請  人  臺灣臺南地方檢察署檢察官
被      告  蘇子謙



上列被告因違反毒品危害防制條例案件，經檢察官聲請送觀察、
勒戒（111年度聲觀字第282號、111年度毒偵字第122號、第579
號、111年度撤緩毒偵字第96號、第97號、第98號、第99號），
本院裁定如下：
    主  文
甲○○施用第二級毒品，令入勒戒處所觀察、勒戒，其期間不得逾
貳月。
    理  由
一、聲請意旨如附件臺灣臺南地方檢察署檢察官聲請書所載，並
    補述：附件一㈡第5行「第一級毒品海洛因」應更正為「第二
    級毒品甲基安非他命」。
二、按犯毒品危害防制條例第10條之罪者，檢察官應聲請法院裁
    定，或少年法院（地方法院少年法庭）應先裁定，令被告或
    少年入勒戒處所觀察、勒戒，其期間不得逾2月，同條例第2
    0條第1項定有明文。又按被告因施用毒品，經檢察官依刑事
    訴訟法第253條之1第1項、第253條之2規定，為附命完成戒
    癮治療之緩起訴處分，不論有無完成戒癮治療，亦不問附命
    完成戒癮治療之緩起訴處分是否經撤銷，均與觀察、勒戒執
    行完畢之情形有別，不能等同曾受觀察、勒戒之處遇，此為
    最高法院之統一見解（最高法院110年度台上字第2096、483
    9號判決意旨參照）。
三、經查：
　㈠認定被告甲○○施用第二級毒品犯行之證據及理由：
　⒈訊據被告於警詢、偵查中對附件一㈠之施用第二級毒品犯行坦
    承不諱，並有尿液採驗同意書、臺南市政府警察局第六分局
    調查甲○○涉嫌毒品案送驗尿液及年籍對照表（檢體編號：10
    9R035）、臺南市政府衛生局檢驗結果報告（檢體名稱：109
    R035）各1份附卷可佐，足認被告之自白與事實相符，其施
    用第二級毒品犯行，堪以認定。
　⒉訊據被告於警詢、偵查中對於附件一、㈡之施用第二級毒品犯
    行坦承不諱，並有採尿同意書、臺南市政府警察局第四分局
    偵辦毒品危害防制條例案送驗尿液年籍對照表（檢體編號：
    109P050）、臺南市政府衛生局檢驗結果報告（檢體名稱：1
    09P050）各1份附卷可佐，足認被告之自白與事實相符，其
    施用第二級毒品犯行，堪以認定。
　⒊訊據被告於警詢、偵查中對於附件一、㈢之施用第二級毒品犯
    行坦承不諱，並有勘察採證同意書、臺南市政府警察局保安
    大隊偵辦毒品危害防制條例案送驗尿液編號與真實姓名對照
    表編號名冊（檢體編號：109S117）、臺南市政府衛生局檢
    驗結果報告（檢體名稱：109S117）各1份附卷可佐，足認被
    告之自白與事實相符，其施用第二級毒品犯行，堪以認定。
　⒋被告於警詢、偵查中對於附件一、㈣之施用第二級毒品犯行坦
    承不諱，並有勘察採證同意書、臺南市政府警察局永康分局
    偵辦毒品危害防制條例案送驗尿液編號與真實姓名對照表編
    號名冊（檢體編號：109J434）、臺南市政府衛生局檢驗結
    果報告（檢體名稱：109J434）各1份附卷可佐，足認被告之
    自白與事實相符，其施用第二級毒品犯行，堪以認定。
　⒌被告於警詢、偵查中對於附件一、㈤之犯行施用第二級毒品坦
    承不諱，並有採尿同意書、臺南市政府警察局第三分局偵辦
    毒品危害防制條例案送驗尿液編號與真實姓名對照表編號名
    冊（檢體編號：110O-308）、臺南市政府衛生局濫用藥物尿
    液檢驗結果報告（檢體名稱：110O-308）各1份附卷可佐，
    足認被告之自白與事實相符，其施用第二級毒品犯行，堪以
    認定。
　⒍就被告附件一、㈥之施用第二級毒品犯行，有臺灣臺南地方檢
    察署施用毒品犯尿液檢體監管紀錄表（尿液檢體編號：0000
    00000）、台灣檢驗科技股份有限公司濫用藥物檢驗報告（
    檢體編號：000000000）各1份存卷可參，足認被告之自白與
    事實相符，其施用第二級毒品犯行，堪以認定。
　⒎綜上所述，本案事證明確，被告上開6次施用第二級毒品犯行
    ，均堪認定。
　㈡被告附件一㈠至㈣之施用第二級毒品犯行，原經臺灣臺南地方
    檢察署檢察官以109年度毒偵字第1196號、第2241號、第227
    9號、第2817號為附命完成戒癮治療之緩起訴處分確定，然
    被告未履行所附條件，經臺灣臺南地方檢察署檢察官以111
    年度撤緩字第89號撤銷緩起訴處分確定。且被告未曾受任何
    執行觀察、勒戒或強制戒治之紀錄，有臺灣高等法院被告前
    案紀錄表、前揭處分書各1份在卷可稽。依據前開最高法院
    判決意旨，不論被告有無完成戒癮治療，均難認事實上已等
    同接受「觀察、勒戒或強制戒治」執行完畢。復參以被告就
    上開施用第二級毒品之行為，曾經檢察官為緩起訴處分確定
    ，卻未能遵守緩起訴處分所附條件，致該緩起訴處分遭撤銷
    ，因此檢察官斟酌上情後，認本件不宜再為緩起訴處分，逕
    向本院聲請裁定將被告送勒戒處所觀察、勒戒，並無違法或
    裁量權濫用之情事。因此，本件檢察官之聲請，應予准許。
四、依毒品危害防制條例第20條第1項，觀察勒戒處分執行條例
    第3條第1項，裁定如主文。
中　　華　　民　　國　　111 　年　　5 　　月　　3 　　日
　　　　　　　　　刑事第十一庭  法　官　張郁昇
以上正本證明與原本無異。
如不服本裁定，應於收受送達後5日內向本院提出抗告狀。（應
附繕本）
　　　　　　　　　　　　　　　　書記官　陳冠盈
中　　華　　民　　國　　111 　年　　5 　　月　　3 　　日